【裁判字號】    95,訴,1031
【裁判日期】    950629
【裁判案由】    毒品危害防制條例
【裁判全文】
臺灣彰化地方法院刑事判決      九十五年度訴字第一０三一號
公  訴  人  臺灣彰化地方法院檢察署檢察官
被      告  甲○○
上列被告因違反毒品危害防制條例案件，經檢察官提起公訴（九
十五年度偵字第三四五三號），由本院合議庭裁定依簡式審判程
序審理判決如下：
    主  文
甲○○連續施用第一級毒品，累犯，處有期徒刑壹年。扣案之海
洛因壹包（淨重零點零捌公克、空包裝重零點貳公克）、殘留海
洛因之塑膠袋壹只均沒收銷燬之、注射針筒伍支均沒收之。
    事  實
一、甲○○前曾於民國九十二年三月二日，因施用第一級毒品案
    件，經本院以九十一年度訴字第一四三六號判處有期徒刑八
    月確定；又於九十三年六月十八日，因施用第一級毒品案件
    ，經本院以九十三年度訴字第四四八號判處有期徒刑十月確
    定，上開二罪刑經入監接續執行後，於九十四年四月二十七
    日假釋付保護管束，上開保護管束期間業於九十四年八月二
    十七日屆滿未經撤銷而視為執行完畢。其復曾因施用毒品案
    件，經送執行觀察、勒戒後，因認有繼續施用毒品之傾向，
    接續執行強制戒治，後經停止戒治及撤銷停止戒治入所執行
    所餘之強制戒治期間，已於九十一年三月四日執行完畢，並
    由臺灣彰化地方法院檢察署檢察官以九十一年度戒毒偵字第
    三００號案件為不起訴之處分確定；復因上開經本院九十一
    年度訴字第一四三六號一案判處罪刑確定之施用第一級毒品
    犯行，經送執行強制戒治，後經戒治所評定合格，認無繼續
    戒治之必要，於九十二年五月六日停止戒治，所餘期間付保
    護管束，並因前開保護管束期間已於九十二年十二月十一日
    屆滿而執行完畢。詎仍不知警惕，於上開強制戒治執行完畢
    後五年內之本院九十三年度訴字第四四八號案件於九十三年
    五月二十八日宣判後，又另行基於施用第一級毒品海洛因之
    概括犯意，自九十五年二月間某日起至同年五月二十五日止
    ，以平均一天施用一次之量，在其位於彰化縣二林鎮○○里
    ○○路一七六巷八號住處、彰化縣二林鎮○○路上之至揚宮
    廣場，以將少許海洛因粉末置入注射針筒內加水後，再以針
    筒注射手臂或手腕施用之方式，連續施用第一級毒品海洛因
    多次。嗣先於九十五年四月十日上午八時三十分許，為警在
    彰化縣芳苑鄉○○路○○段福海宮前查獲，並起出其所有供
    己施用之海洛因一包（淨重零點零八公克、空包裝重零點二
    公克）及其所有供施用海洛因所用之注射針筒四支（起訴書
    誤載為三支）扣案；又於九十五年五月十九日下午三時三十
    分許，在彰化縣二林鎮○○里○○路上之至揚宮廣場為警查
    獲，並起出其所有施用剩餘之殘留海洛因塑膠袋一只及其所
    有供施用海洛因所用之注射針筒一支扣案；再於本院審理時
    自白其餘連續施用海洛因之犯行。
二、案經彰化縣警察局二林分局報請臺灣彰化地方法院檢察署檢
    察官偵查起訴，由本院合議庭裁定依簡式審判程序審理。
    理  由
一、訊據被告甲○○對於上揭事實坦承不諱，且有詮昕科技股份
    有限公司濫用藥物尿液檢驗報告二紙、法務部調查局鑑定通
    知書一件在卷可稽，並有被告所有供己施用之第一級毒品海
    洛因一包（淨重零點零八公克、空包裝重零點二公克）及其
    所有供施用海洛因所用之注射針筒五支扣案可佐，被告就其
    有連續施用第一級毒品海洛因之自白與事實相符。此外，復
    有臺灣彰化地方法院檢察署刑案資料查註紀錄表、臺灣高等
    法院被告全國前案紀錄表、在監在押全國紀錄表各一份在卷
    可考，本件事證明確，被告犯行洵堪認定。
二、按海洛因係毒品危害防制條例所定之第一級毒品，不得非法
    施用。核被告所為，係犯毒品危害防制條例第十條第一項之
    施用第一級毒品罪。其為供施用第一級毒品而持有該級毒品
    之低度行為，應為施用之高度行為所吸收，不另論罪。又公
    訴人雖未敘及被告自九十五年三月間某日起至同年四月九日
    下午一時許止連續施用海洛因以外之其餘連續施用海洛因之
    犯行，然上開被告連續施用海洛因之犯行，與公訴人起訴書
    所載之被告連續施用海洛因之犯行部分，具有連續犯之裁判
    上一罪關係而為起訴效力所及，本院自應併予審判【其中臺
    灣彰化地方法院檢察署九十五年度毒偵字二一七九號一案之
    被告自九十五年二月間某日起至同年五月十九日下午三時三
    十分許止之連續施用海洛因犯行部分，已據本院依職權調取
    上開案卷併為審理】，附此敘明。再被告先後多次之施用第
    一級毒品海洛因之犯行，時間緊接，犯罪構成要件相同，顯
    係基於概括之犯意反覆為之，為連續犯，應依連續犯之規定
    ，論以一罪，並加重其刑。另被告前曾於九十二年三月二日
    ，因施用第一級毒品案件，經本院以九十一年度訴字第一四
    三六號判處有期徒刑八月確定；又於九十三年六月十八日，
    因施用第一級毒品案件，經本院以九十三年度訴字第四四八
    號判處有期徒刑十月確定，上開二罪刑經入監接續執行後，
    於九十四年四月二十七日假釋付保護管束，上開保護管束期
    間業於九十四年八月二十七日屆滿未經撤銷而視為執行完畢
    ，有臺灣彰化地方法院檢察署刑案資料查註紀錄表、臺灣高
    等法院被告全國前案紀錄表各一份在卷可考，其於五年以內
    再犯本件有期徒刑以上之罪，為累犯，應依刑法第四十七條
    之規定遞加重其刑。爰審酌被告之素行、犯罪之動機、目的
    、施用毒品係戕害自身健康、施用毒品海洛因之期間、次數
    、所生危害及犯罪後之態度等一切情狀，量處如主文所示之
    刑，以示懲儆。
三、扣案之第一級毒品海洛因一包（淨重零點零八公克、空包裝
    重零點二公克）及殘留海洛因之塑膠袋一只（上開塑膠袋一
    只內所殘留之白粉係海洛因一節，已據被告供明在卷，且被
    告於本院審理時供稱：伊於九十五年五月十九日下午三時三
    十分許為警查獲前，在彰化縣二林鎮○○里○○路上之至揚
    宮廣場所施用之海洛因即係原裝放在上開塑膠袋內之海洛因
    等語，且被告該次為警查獲後所採集之尿液經送檢驗之結果
    ，確呈海洛因代謝物嗎啡之陽性反應，有前開詮昕科技股份
    有限公司濫用藥物尿液檢驗報告一件在卷可稽，堪認被告上
    開供述與事實相符而為可信；且前揭海洛因與該塑膠袋已無
    法析離，上開塑膠袋一只亦應視為毒品），均為查獲之毒品
    ，均應依毒品危害防制條例第十八條第一項前段之規定宣告
    沒收銷燬之。又扣案之注射針筒五支，則均係被告所有供施
    用海洛因所用之物一情，亦據被告陳明在卷，爰均依刑法第
    三十八條第一項第二款之規定併予宣告沒收之。
據上論斷，應依刑事訴訟法第二百七十三條之一第一項、第二百
九十九條第一項前段，毒品危害防制條例第十條第一項、第二十
三條第二項、第十八條第一項前段，刑法第十一條前段、第五十
六條、第四十七條、第三十八條第一項第二款，判決如主文。
本案經檢察官高如應到庭執行職務
中    華    民    國  九十五  年    六  月  二十九    日
                  刑事第二庭    法  官  李雅俐
以上正本證明與原本無異。
如不服本判決，應於送達後十日內向本院提出上訴狀（須附繕本
），上訴於臺灣高等法院臺中分院。
中    華    民    國  九十五  年    六  月  二十九    日
                                 記書官  陳秀娟
附錄論罪科刑法條：
毒品危害防制條例第十條第一項：
施用第一級毒品者，處六月以上五年以下有期徒刑。


司法院資訊處製作；財團法人民間司法改革基金會備份。
